臺灣臺中地方法院民事判決
110年度訴字第1836號
原      告  台新國際商業銀行股份有限公司

法定代理人  尚瑞強  


訴訟代理人  徐麗卿  
被      告  蔡永全  

上列當事人間請求給付簽帳卡消費款等事件，經臺灣臺北地方法
院裁定移送前來（案號：110年度訴字第3565號），本院於民國1
10年9月24日言詞辯論終結，判決如下：
    主      文
一、被告應給付原告新臺幣499,924元，及自民國94年11月21日
    起至民國104年8月31日止按週年利率百分之20、民國104年9
    月1日起至清償日止按週年利率百分之15計算之利息。
二、被告應給付原告新臺幣92,385元，及自民國95年5月31日起
    至民國104年8月31日止按週年利率百分之20、民國104年9月
    1日起至清償日止按週年利率百分之15計算之利息。
三、被告應給付原告新臺幣204,662元，及自民國94年11月22日
    起至清償日止，按週年利率百分之13.5計算之利息；暨自民
    國94年12月23日起至清償日止，逾期在6個月以內者按上開
    利率百分之10、逾期超過6個月者按上開利率百分之20計算
    之違約金。
四、被告應給付原告新臺幣85,338元，及自民國95年4月29日起
    至清償日止，按週年利率百分之14.5計算之利息；暨自民國
    95年5月30日起至清償日止，逾期在6個月以內者按上開利率
    百分之10、逾期超過6個月者按上開利率百分之20計算之違
    約金。
五、訴訟費用由被告負擔。 
    事實及理由
壹、程序事項：
一、按訴狀送達後，原告不得將原訴變更或追加他訴，但擴張或
    減縮應受判決事項之聲明者，不在此限，民事訴訟法第255
    條第1項第3款定有明文。經查，原告起訴時原聲明第3、4項
    為「被告應給付原告新臺幣（下同）204,662元，及自民國9
    4年11月22日起至清償日止，按週年利率13.5％計算之利息；
    暨自94年12月22日起至清償日止，逾期在6個月以內者按上
    開利率10％、逾期超過6個月者按上開利率20％計算之違約金
    」、「被告應給付原告85,338元，及自95年4月29日起至清
    償日止，按週年利率14.5％計算之利息；暨自95年5月29日起
    至清償日止，逾期在6個月以內者按上開利率10％、逾期超過
    6個月者按上開利率20％計算之違約金」。嗣於訴狀送達後，
    變更前開聲明第3、4項之違約金起算日為94年12月23日、95
    年5月30日（見本院卷第40頁），核屬減縮應受判決事項之
    聲明，與法無違，應予准許。
二、被告未於言詞辯論期日到場，核無民事訴訟法第386條各款
    所列情形，爰依原告之聲請，由其一造辯論而為判決。
貳、實體事項：
一、原告主張：
　㈠兩造於91年5月20日簽訂「YouBe申請書」、「YouBe信用貸款
    約定書」，約定被告向原告申請現金卡信用貸款，貸款利率
    以週年利率20％計算，104年9月1日後，則依銀行法第47條之
    1第2項規定，改以週年利率15％計算。詎被告自94年11月20
    日起未依約償還貸款本息，迄今尚有如主文第一項所示之貸
    款本金、遲延利息未清償，依「YouBe信用貸款約定書」第9
    條之約定，被告之貸款債務視為全部到期。
　㈡兩造於92年11月26日簽訂「信用卡申請書」，約定被告向原
    告申請信用卡消費使用，並約定每月應付帳款應於繳款截止
    日前清償或以循環信用方式繳付最低應繳金額，且約定循環
    利率以週年利率20％計算，104年9月1日後，則依銀行法第47
    條之1第2項規定，改以週年利率15％計算。詎被告自95年5月
    30日起未依約償還信用卡借款本息，迄今尚有如主文第二項
    所示之信用卡借款本金、遲延利息未清償，依「信用卡會員
    約定條款」第24條之約定，被告之信用卡消費借款債務視為
    全部到期。
　㈢兩造於92年11月間簽訂「信用貸款借據暨約定書」，約定被
    告向原告申請非循環動用信用貸款290,000元，貸款利率以
    週年利率13.5％計算，如有循環動用信用貸款，貸款利率則
    以週年利率14.5％計算。另就逾期違約金部分，約定本金餘
    額部分，逾期6個月以內者，按原借款利率10％、逾期超過6
    個月者，按原借款利率20％，按期計收違約金。詎被告自94
    年11月21日起未依約償還非循環動用之貸款本息，迄今尚有
    如主文第三項所示之非循環動用貸款本金、遲延利息、違約
    金未清償。另被告有循環動用活儲帳戶內之款項85,338元，
    自95年4月29日起未依約償還循環動用之貸款本息，迄今尚
    有如主文第四項所示之循環動用貸款本金、遲延利息、違約
    金未清償。依「信用貸款借據暨約定書」第6條第1項第1款
    之約定，被告上開貸款債務均視為全部到期。
　㈣爰依消費借貸法律關係，訴請被告清償借款。並聲明：如主
    文第一至四項所示。
二、被告未於言詞辯論期日到場，亦未提出書狀作何聲明或陳述
    。
三、得心證之理由：
　㈠原告主張之前開事實，業據其提出YouBe申請書、YouBe信用
    貸款約定書、現金卡轉換申請書、現金卡尊爵專案申請書、
    「Story生活故事現金卡」與「YouBe予備金」增補約定書、
    催收帳卡查詢、YouBe歷史交易查詢表、YouBe金交易紀錄查
    詢表、信用卡申請書、信用卡會員約定條款、信用卡帳務明
    細、信用貸款借據暨約定書、帳戶還款明細查詢表等為證（
    見臺灣臺北地方法院110年度訴字第3565號卷第11至81頁）
    。被告對於原告主張之前開事實，已於相當時期受合法之通
    知，而於言詞辯論期日不到場，亦未提出準備書狀爭執，依
    民事訴訟法第280條第3項準用第1項規定，視同自認，堪信
    原告上開主張為真正。
  ㈡按稱消費借貸者，謂當事人一方移轉金錢或其他代替物之所
    有權於他方，而約定他方以種類、品質、數量相同之物返還
    之契約；借用人應於約定期限內，返還與借用物種類、品質
    、數量相同之物，民法第474條第1項、第478條前段定有明
    文。經查，被告向原告借款，迄今尚有如主文第一至四項所
    示之本金、利息及違約金未清償，依兩造之約定，均視為全
    部到期，則原告依消費借貸法律關係，請求被告給付如主文
    第一至四項所示之本金、利息及違約金，為有理由，應予准
    許。
參、訴訟費用負擔之依據：民事訴訟法第78條。
中　　華　　民　　國　　110 　年　　10　　月　　22　　日
                  民事第二庭　審判長法　官  呂麗玉
                                    法　官  江奇峰
                                    法　官  鄭百易
上正本係照原本作成。
如對本判決上訴，須於判決送達後20日內向本院提出上訴狀。如
委任律師提起上訴者，應一併繳納上訴審裁判費。
中　　華　　民　　國　　110 　年　　10　　月　　22　　日
                                    書記官 唐振鐙